【裁判字號】    99,上易,594
【裁判日期】    990319
【裁判案由】    竊盜等
【裁判全文】
臺灣高等法院刑事判決                 99年度上易字第594號
上  訴  人
即  被  告  丙○○
上列上訴人因竊盜罪等案件，不服臺灣基隆地方法院98年度易字
第719號，中華民國99年1月12日第一審判決（起訴案號：臺灣基
隆地方法院檢察署98年度偵字第5152號），提起上訴，本院判決
如下：
    主  文
上訴駁回。
    理  由
一、按不服地方法院之第一審判決而上訴者，應向管轄第二審之
    高等法院為之。上訴書狀應敘述具體理由。第二審法院認為
    上訴書狀未敘述理由或上訴有第362條前段之情形者，應以
    判決駁回之。刑事訴訟法第361條第1項、第2項、第367條前
    段，分別定有明文。而所謂具體理由，必係依據卷內既有訴
    訟資料或提出新事證，指摘或表明第一審判決有何採證認事
    、用法或量刑等足以影響判決本旨之不當或違法，而構成應
    予撤銷之具體事由，始克當之；倘僅泛言原判決認定事實錯
    誤、違背法令、量刑失之過重或輕縱，而未依上揭意旨指出
    具體事由，或形式上雖已指出具體事由，然該事由縱使屬實
    ，亦不足以認為原判決有何不當或違法者，皆難謂係具體理
    由，俾與第二審上訴制度旨在請求第二審法院撤銷、變更第
    一審不當或違法之判決，以實現個案救濟之立法目的相契合
    ，並節制濫行上訴（最高法院97年度台上字第892號裁判意
    旨參照）。
二、本件上訴人即被告丙○○不服原審判決，提起上訴，上訴狀
    理由略以：伊因一時無知，收受偽幣而使用，且不該竊取車
    牌使用，對自己犯錯深感悔意。伊從警詢至偵查筆錄，都一
    一陳述，亦與被害人達成和解。因家計都由伊負擔，妻子為
    大陸人士，無工作條件，加上母親年邁，懇請鈞院給予改過
    自新之機會，從輕量刑，保證不再犯錯云云。經查：原審認
    定被告於民國98年9月中旬某日收受偽造通用紙幣3張後，因
    心有不甘，接續於同年9月16日、9月22日、9月24日分別持
    該偽造通用紙幣向被害人甲○○、丁○○、乙○○等人行使
    ，所為係犯刑法第196條第2項收受後方知為偽造通用紙幣而
    行使罪（一罪）；另於同年9月17日、9月22日，持客觀上可
    供兇器使用之「十字型」螺絲起子1支，分別竊得被害人戊
    ○○、己○○所有之IK-0830號、9498-QK號自用小客車車牌
    各1面，所為均係犯刑法第321條第1項第3款之加重竊盜罪（
    二罪）。並說明被告加重竊盜罪部分有刑法第47條第1項累
    犯規定之適用，及審酌被告犯罪之動機、目的、手段、犯罪
    所得財物價值尚非甚鉅、被告於審理中坦承犯行，且已與被
    害人達成和解，尚見悔意之態度，並其生活狀況及智識程度
    等一切情狀，分別量處罰金新台幣5000元並諭知易服勞役之
    折算標準(一罪)、有期徒刑7月(二罪)之刑，並就有期徒刑
    部分定其應執行刑有期徒刑10月等，均已詳敘其所憑證據、
    認定理由及量刑依據。從形式上觀察，原判決並無認定事實
    錯誤、量刑瑕疵或違背法令之情形。再查：關於刑之量定，
    係實體法上賦予法院得為自由裁量之事項，倘其量刑已以行
    為人之行為罪責為基礎，並斟酌刑法第57條各款所列情狀，
    在法定刑度內，酌量科刑，如無偏執一端，致明顯失出失入
    情形，上級審法院即不得單就量刑部分遽指為不當或違法。
    而被告係累犯，原審就其刑之裁量，已審酌上訴人犯後坦承
    犯行，態度良好，並綜核被告之前科及本案犯竊盜罪之情節
    為其量刑之依據。被告上訴意旨雖請求從輕量刑，惟未具體
    指摘原判決有何違法或不當，構成應予撤銷之理由，亦未表
    明原判決之量刑有何輕重失衡、濫用裁量權或不適用法則之
    情形，構成應予撤銷之具體理由，已難謂提出合於刑事訴訟
    法第361條第2項規定之具體理由。
三、綜上，本件上訴未依法記載上訴之「具體理由」，其上訴顯
    屬違背法律上之程式，爰不經言詞辯論，逕予駁回。
據上論斷，應依刑事訴訟法第367條前段、372條，判決如主文。
中    華    民    國    99    年    3     月    19    日
                  刑事第四庭審判長法  官  陳筱珮
                                  法  官  邱滋杉
                                  法  官  孫惠琳
以上正本證明與原本無異。
不得上訴。
                                  書記官  陶宇晨
中    華    民    國    99    年    3     月    19    日

司法院資訊處製作；財團法人民間司法改革基金會備份。
